Minutes et répertoires du notaire Octave François TROUSSELLE, 15 février 1862 - 4 mars 1897 (étude XXII)
Archives nationales
- Minutes d'Octave François TROUSSELLE, 15 février 1862 - 4 mars 1897; MC/ET/XXII/430 - MC/ET/XXII/735
  - Minutes. 1885, juillet - août, juillet - août 1885; MC/ET/XXII/609
    - Cahier des charges pour la vente d'une maison située 17, rue des Archives, à la requête d'Edmond Achille Dupont, propriétaire, demeurant 54, rue de Prony, Brice Joseph Léon Renard, négociant, et Eugénie Adolphine Dupont, son épouse, demeurant 24, rue Flachat, et Jean Charles Étienne Wallon, agrégé de l'université, professeur au lycée de Vanves, et Mathilde Caroline Dupont, son épouse, demeurant 24, rue de Saint-Pétersbourg, Extrait: énonciation des baux: Bail Garzaro. Un appartement au 2e étage sur la seconde cour et loué à Mr louis Carzaro, fabricant d'albums photographiques... À signaler: le contenu de l'acte détaille les actes passés par la famille Dupont auprès de l'étude XXII (inventaires après décès, contrat de mariage, successions, etc.)., 31 décembre 1884 - 1884; MC/ET/XXII/609
      De l'image fixe à l'image animée (1820-1910), documents du Minutier central des notaires de Paris relatifs à l'histoire des photographes et de la photographie, par Marc Durand, Paris, Archives nationales, 2015, notice n° 4981 (version dématérialisée de l'instrument de recherche, les notices biographiques et compléments de descriptions d'actes ne se trouvent que sur la version papier de l'ouvrage, voir contexte dans le Plan d’orientation général - Notaires de Paris, guides thématiques du Minutier).
      Prony (rue de); Saint-Pétersbourg (rue de); Archives (rue des); Wallon, Jean Charles Étienne; Dupont, Eugénie Adolphine; Dupont, Edmond Achille; Dupont, Mathilde Caroline; Renard, Brice Joseph Léon
  - Minutes. 1885, septembre, septembre 1885; MC/ET/XXII/610
  - Minutes. 1885, octobre, octobre 1885; MC/ET/XXII/611
  - Minutes. 1885, novembre, novembre 1885; MC/ET/XXII/612
    - Contrat de mariage sous le régime de la communauté de biens avec donation au dernier vivant entre Edmond Louis Onésime Joseph Vallois, photographe, demeurant 94, boulevard d'Enfer, et Marie Stéphanie Eugénie Dalleré, sans profession, demeurant 39, avenue de la Grande-Armée. Mariage à la mairie du 16e arrondissement de Paris. À signaler: Alfred Pierre Vallois fait donation à son fils de son fonds de commerce de photographie, estimé à 16 000 francs., 21 novembre 1885; MC/ET/XXII/612
      De l'image fixe à l'image animée (1820-1910), documents du Minutier central des notaires de Paris relatifs à l'histoire des photographes et de la photographie, par Marc Durand, Paris, Archives nationales, 2015, notice n° 4862 (version dématérialisée de l'instrument de recherche, les notices biographiques et compléments de descriptions d'actes ne se trouvent que sur la version papier de l'ouvrage, voir contexte dans le Plan d’orientation général - Notaires de Paris, guides thématiques du Minutier).
      Grande-Armée (avenue de la); Enfer (boulevard d'); Vallois, Edmond Louis Onésime Joseph; Dalleré, Marie Stéphanie Eugénie; Vallois, Alfred Pierre
  - Minutes. 1885, décembre, décembre 1885; MC/ET/XXII/613
  - Minutes. 1886, janvier, janvier 1886; MC/ET/XXII/614
  - Minutes. 1886, février, février 1886; MC/ET/XXII/615
  - Minutes. 1886, mars, mars 1886; MC/ET/XXII/616
  - Minutes. 1886, avril, avril 1886; MC/ET/XXII/617
  - Minutes. 1886, mai, mai 1886; MC/ET/XXII/618
  - Minutes. 1886, juin, juin 1886; MC/ET/XXII/619
  - Minutes. 1886, juillet, juillet 1886; MC/ET/XXII/620
  - Minutes. 1886, août, août 1886; MC/ET/XXII/621
  - Minutes. 1886, septembre - octobre, septembre - octobre 1886; MC/ET/XXII/622
  - Minutes. 1886, novembre, novembre 1886; MC/ET/XXII/623
  - Minutes. 1886, décembre, décembre 1886; MC/ET/XXII/624
  - Minutes. 1887, janvier, janvier 1887; MC/ET/XXII/625
  - Minutes. 1887, février, février 1887; MC/ET/XXII/626
  - Minutes. 1887, mars, mars 1887; MC/ET/XXII/627
  - Minutes. 1887, avril, avril 1887; MC/ET/XXII/628
  - Minutes. 1887, mai, mai 1887; MC/ET/XXII/629
  - Minutes. 1887, juin, juin 1887; MC/ET/XXII/630
  - Minutes. 1887, juillet, juillet 1887; MC/ET/XXII/631
  - Minutes. 1887, août, août 1887; MC/ET/XXII/632
  - Minutes. 1887, septembre, septembre 1887; MC/ET/XXII/633
  - Minutes. 1887, octobre, octobre 1887; MC/ET/XXII/634
  - Minutes. 1887, novembre, novembre 1887; MC/ET/XXII/635
  - Minutes. 1887, décembre, décembre 1887; MC/ET/XXII/636
  - Minutes. 1888, janvier, janvier 1888; MC/ET/XXII/637
  - Minutes. 1888, février, février 1888; MC/ET/XXII/638
  - Minutes. 1888, mars, mars 1888; MC/ET/XXII/639
  - Minutes. 1888, avril, avril 1888; MC/ET/XXII/640
  - Minutes. 1888, 1er mai - 15 mai, 1er mai - 15 mai 1888; MC/ET/XXII/641/A
    ET/XXII/641
  - Minutes. 1888, 16 mai - 31 mai, 16 mai - 31 mai 1888; MC/ET/XXII/641/B
    ET/XXII/641 bis
  - Minutes. 1888, juin, juin 1888; MC/ET/XXII/642
  - Minutes. 1888, juillet - août, juillet - août 1888; MC/ET/XXII/643
    - Inventaire après décès de Nicolas Alexandre Lebrun, dressé entre le 23 août et le 18 septembre 1888 dans une maison située 25, rue Chapon, où le défunt est mort, le 23 juillet 1888, à la requête de Clotilde Jeanne Bonnin, sa veuve, et de leurs deux enfants, Alexandre Joseph Lebrun, rentier, demeurant à Gargilesse-Dampierre (Indre), et Caroline Marguerite Lebrun, d'Émile François Lorieux, caissière, demeurant 20, rue de Montmorency. (31 f.)., 23 août 1888; MC/ET/XXII/643
      De l'image fixe à l'image animée (1820-1910), documents du Minutier central des notaires de Paris relatifs à l'histoire des photographes et de la photographie, par Marc Durand, Paris, Archives nationales, 2015, notice n° 2842 (version dématérialisée de l'instrument de recherche, les notices biographiques et compléments de descriptions d'actes ne se trouvent que sur la version papier de l'ouvrage, voir contexte dans le Plan d’orientation général - Notaires de Paris, guides thématiques du Minutier).
      Chapon (rue); Montmorency (rue de); Gargilesse-Dampierre (Indre); Lebrun, Nicolas Alexandre; Bonnin, Clotilde Jeanne; Lebrun, Caroline Marguerite; Lebrun, Alexandre Joseph; Lorieux, Émile François
  - Minutes. 1888, septembre - octobre, septembre - octobre 1888; MC/ET/XXII/644
  - Minutes. 1888, novembre, novembre 1888; MC/ET/XXII/645
  - Minutes. 1888, décembre, décembre 1888; MC/ET/XXII/646
  - Minutes. 1889, janvier, janvier 1889; MC/ET/XXII/647
  - Minutes. 1889, février, février 1889; MC/ET/XXII/648
  - Minutes. 1889, mars, mars 1889; MC/ET/XXII/649
  - Minutes. 1889, avril, avril 1889; MC/ET/XXII/650
  - Minutes. 1889, mai, mai 1889; MC/ET/XXII/651
  - Minutes. 1889, juin - juillet, juin - juillet 1889; MC/ET/XXII/652
  - Minutes. 1889, août - septembre, août - septembre 1889; MC/ET/XXII/653
  - Minutes. 1889, octobre, octobre 1889; MC/ET/XXII/654
  - Minutes. 1889, novembre, novembre 1889; MC/ET/XXII/655
    - Dissolution de la société en nom collectif, Marinier père et fils, par Jules Alexandre Édouard Marinier, propriétaire, demeurant à Orsay (Essonne), et son fils, Ernest Édouard Marinier, artiste peintre, demeurant même adresse.., 30 novembre 1889; MC/ET/XXII/655
      1890, 25 janvier. Dépôt des pièces de publication.
      De l'image fixe à l'image animée (1820-1910), documents du Minutier central des notaires de Paris relatifs à l'histoire des photographes et de la photographie, par Marc Durand, Paris, Archives nationales, 2015, notice n° 3366 (version dématérialisée de l'instrument de recherche, les notices biographiques et compléments de descriptions d'actes ne se trouvent que sur la version papier de l'ouvrage, voir contexte dans le Plan d’orientation général - Notaires de Paris, guides thématiques du Minutier).
      Orsay (Essonne); Marinier, Jules Alexandre Édouard; Marinier, Ernest Édouard
    - Vente par Jules Alexandre Édouard Marinier, propriétaire, demeurant à Orsay (Essonne), et son fils Ernest Édouard Marinier, artiste peintre, demeurant même adresse, à la société Caplain, Saint-André, Roudeleux et Cie, ayant son siège social 28, rue Michel-le-Comte, d'une industrie ayant pour objet la fabrication et la vente des sels d'or, d'argent, platine et palladium, l'achat et le traitement des résidus des ces métaux, ainsi que des résidus photographiques d'argentures et autres, pour la somme principale de 22 500 francs., 30 novembre 1889; MC/ET/XXII/655
      De l'image fixe à l'image animée (1820-1910), documents du Minutier central des notaires de Paris relatifs à l'histoire des photographes et de la photographie, par Marc Durand, Paris, Archives nationales, 2015, notice n° 3367 (version dématérialisée de l'instrument de recherche, les notices biographiques et compléments de descriptions d'actes ne se trouvent que sur la version papier de l'ouvrage, voir contexte dans le Plan d’orientation général - Notaires de Paris, guides thématiques du Minutier).
      Michel-Le-Comte (rue); Orsay (Essonne); Marinier, Jules Alexandre Edouard; Marinier, Ernest Edouard
  - Minutes. 1889, décembre, décembre 1889; MC/ET/XXII/656
    - Statuts de la Société F. Barbedienne, par Ferdinand Barbedienne, fabricant de bronzes d'art, demeurant 30, boulevard Poissonnière, et Alexandre Francis Lemaître, employé, demeurant 21, rue de la Tour-d'Auvergne., 11 décembre 1889; MC/ET/XXII/656
      Dépôts des statuts suivi de plusieurs actes à la suite: modification aux statuts (2 janvier 1890); dépôt des pièces de publication (31 janvier 1890); modifications aux statuts de la société F. Barbedienne (2 février 1891); dépôt de pièces de publication (17 mars 1891); retraite de M. Lemaître (8 février 1892); dépôt de pièces de publication (2 avril 1892); dissolution (9 juillet 1892); dépôt de pièces de publication (3 septembre 1892)
      dépôt de pièces; acte de société; Poissonnière (boulevard); La-Tour-d'Auvergne (rue de); Barbedienne, Ferdinand; Lemaître, Alexandre Francis; fondeur; forgeron
    - Inventaire après décès de Charles Guillaume Fernique, dressé ce jour, lui-même décédé en minorité à l'Institution Saint-Vincent située 12, rue de Meaux à Senlis (Oise) le 23 février 1884, à la requête de son père, Albert Fernique, tuteur légal de ses trois enfants, Louise Victorine Élisabeth, Louis Albert et Paul Henri Fernique et Marie Joséphine Delphine Fernique, en présence de Georges Charles Bautier, clerc de notaire, mandataire de Cyr Louis Tausin, subrogé tuteur, demeurant à Saint-Quentin. (3 f.)., 12 décembre 1889; MC/ET/XXII/656
      De l'image fixe à l'image animée (1820-1910), documents du Minutier central des notaires de Paris relatifs à l'histoire des photographes et de la photographie, par Marc Durand, Paris, Archives nationales, 2015, notice n° 1880 (version dématérialisée de l'instrument de recherche, les notices biographiques et compléments de descriptions d'actes ne se trouvent que sur la version papier de l'ouvrage, voir contexte dans le Plan d’orientation général - Notaires de Paris, guides thématiques du Minutier).
      Senlis (Oise); Fernique, Charles Guillaume; Fernique, Albert; Fernique, Louise Victorine Élisabeth; Fernique, Louis Albert; Fernique, Paul Henri; Fernique, Marie Joséphine Delphine; Bautier, Georges Charles; Tausin, Cyr Louis
    - Réquisition de certificat de propriété de titres de rente dépendant de la succession de Charles Guillaume Fernique., 12 décembre 1889; MC/ET/XXII/656
      De l'image fixe à l'image animée (1820-1910), documents du Minutier central des notaires de Paris relatifs à l'histoire des photographes et de la photographie, par Marc Durand, Paris, Archives nationales, 2015, notice n° 1881 (version dématérialisée de l'instrument de recherche, les notices biographiques et compléments de descriptions d'actes ne se trouvent que sur la version papier de l'ouvrage, voir contexte dans le Plan d’orientation général - Notaires de Paris, guides thématiques du Minutier).
      Fernique, Charles Guillaume
    - Testament authentique de Ferdinand Barbedienne, fabricant de bronzes d'art, demeurant à Paris, 30, boulevard Poissonnière., 17 décembre 1889; MC/ET/XXII/656
      testament; Poissonnière (boulevard); Barbedienne, Ferdinand (1810-1892); fondeur; forgeron
  - Minutes. 1890, janvier - février, janvier - février 1890; MC/ET/XXII/657
  - Minutes. 1890, mars, mars 1890; MC/ET/XXII/658
  - Minutes. 1890, avril, avril 1890; MC/ET/XXII/659
  - Minutes. 1890, mai, mai 1890; MC/ET/XXII/660
    - Cahier des charges pour la vente d'un fonds de photographie situé 6, boulevard des Italiens, dépendant de la faillite d'Auguste Clément Bannel, photographe, demeurant même adresse, à la requête d'Émile Boucher, syndic de faillite. La mise à prix est fixée à 5 000 francs., 10 mai 1890; MC/ET/XXII/660
      1890, 24 mai. Procès-verbal d'adjudication au profit d'Hélène Constance Joséphine Blanche Plaut, veuve d'Alexandre dit Ernest Ladrey, photographe, demeurant 9, rue d'Aboukir, pour la somme principale de 5 050 francs.
      De l'image fixe à l'image animée (1820-1910), documents du Minutier central des notaires de Paris relatifs à l'histoire des photographes et de la photographie, par Marc Durand, Paris, Archives nationales, 2013 (sous presse), notice n° 259 (version dématérialisée de l'instrument de recherche, les notices biographiques et compléments de descriptions d'actes ne se trouvent que sur la version papier de l'ouvrage, voir contexte dans le Plan d’orientation général - Notaires de Paris, guides thématiques du Minutier).
      Date de révision: 2011
      Italiens (boulevard des); Aboukir (rue d'); Bannel, Auguste Clément; Boucher, Émile; Plaut, Hélène Constance Joséphine Blanche; Ladrey, Alexandre dit Ernest
  - Minutes. 1890, juin, juin 1890; MC/ET/XXII/661
  - Minutes. 1890, juillet - août, juillet - août 1890; MC/ET/XXII/662
    - Cession de brevet d'invention par Paul Jablochkoff, ingénieur civil, demeurant 3, rue Théry, à Alexis de Kepplen, conseillé d'État, demeurant 19, Sergierskaia à Saint-Pétersbourg (Russie) actuellement 241, rue Saint-Honoré, Léonide de Semkoff, propriétaire, demeurant 45, Kasanskaia, à Saint-Pétersbourg, actuellement 29, avenue de Wagram et Vladimir de Potemkine, propriétaire, demeurant 121, avenue de Wagram, ayant pour objet un auto accumulateur moyennant 25 000 francs., 16 juillet 1890; MC/ET/XXII/662
      De l'image fixe à l'image animée (1820-1910), documents du Minutier central des notaires de Paris relatifs à l'histoire des photographes et de la photographie, par Marc Durand, Paris, Archives nationales, 2015, notice n° 2515 (version dématérialisée de l'instrument de recherche, les notices biographiques et compléments de descriptions d'actes ne se trouvent que sur la version papier de l'ouvrage, voir contexte dans le Plan d’orientation général - Notaires de Paris, guides thématiques du Minutier).
      Théry (rue); Saint-Honoré (rue); Wagram (avenue de); Saint-Pétersbourg (Russie); Jablochkoff, Paul; Kepplen, Alexis de; Semkoff, Léonide de; Potemkine, Vladimir de
  - Minutes. 1890, septembre - octobre, septembre - octobre 1890; MC/ET/XXII/663
    - Arrêté de compte de tutelle présenté par Albert Fernique à Marie Joséphine Delphine et Louise Victorine Élisabeth Fernique., 17 septembre 1890; MC/ET/XXII/663
      1890, 29 septembre. Approbation et arrêté dudit compte.
      De l'image fixe à l'image animée (1820-1910), documents du Minutier central des notaires de Paris relatifs à l'histoire des photographes et de la photographie, par Marc Durand, Paris, Archives nationales, 2015, notice n° 1882 (version dématérialisée de l'instrument de recherche, les notices biographiques et compléments de descriptions d'actes ne se trouvent que sur la version papier de l'ouvrage, voir contexte dans le Plan d’orientation général - Notaires de Paris, guides thématiques du Minutier).
      Fernique, Albert; Fernique, Louise Victorine Élisabeth; Fernique, Marie Joséphine Delphine
  - Minutes. 1890, novembre, novembre 1890; MC/ET/XXII/664
  - Minutes. 1890, décembre, décembre 1890; MC/ET/XXII/665
    - Partage Barbier - Armengaud., 31 décembre 1890; MC/ET/XXII/665
      partage; Armengaud (famille); Barbier (M.)
  - Minutes. 1891, janvier, janvier 1891; MC/ET/XXII/666
  - Minutes. 1891, février, février 1891; MC/ET/XXII/667
  - Minutes. 1891, mars - avril, mars - avril 1891; MC/ET/XXII/668
    - Contrat de mariage sous le régime de la communauté de biens entre Édouard Émile Wagner, employé bijoutier, demeurant 1, rue du Château-d'Eau, fils d'Édouard Joseph Alexandre Wagner, photographe, et de défunte Athalie Onésime Virginie Dobel, demeurant 35, boulevard de Bonne-Nouvelle, et Maria Alexandrine Doussot, couturière, demeurant 30, rue de Saint-Pétersbourg. Mariage à la mairie du 8e arrondissement de Paris., 28 avril 1891; MC/ET/XXII/668
      De l'image fixe à l'image animée (1820-1910), documents du Minutier central des notaires de Paris relatifs à l'histoire des photographes et de la photographie, par Marc Durand, Paris, Archives nationales, 2015, notice n° 4974 (version dématérialisée de l'instrument de recherche, les notices biographiques et compléments de descriptions d'actes ne se trouvent que sur la version papier de l'ouvrage, voir contexte dans le Plan d’orientation général - Notaires de Paris, guides thématiques du Minutier).
      Château-d'Eau (rue du); Saint-Pétersbourg (rue de); Bonne-Nouvelle (boulevard de); Wagner, Edouard Emile; Wagner, Edouard Joseph Alexandre; Dobel, Athalie Onésime Virginie; Doussot, Maria Alexandrine; photographe; orfèvre; tailleur d'habits
  - Minutes. 1891, mai - juin, mai - juin 1891; MC/ET/XXII/669
  - Minutes. 1891, juillet, juillet 1891; MC/ET/XXII/670
  - Minutes. 1891, août, août 1891; MC/ET/XXII/671
  - Minutes. 1891, septembre - octobre, septembre - octobre 1891; MC/ET/XXII/672
  - Minutes. 1891, 1er novembre - 21 novembre, 1er novembre - 21 novembre 1891; MC/ET/XXII/673
  - Minutes. 1891, 21 novembre - 30 novembre, 21 novembre - 30 novembre 1891; MC/ET/XXII/674
  - Minutes. 1891, décembre, décembre 1891; MC/ET/XXII/675
  - Minutes. 1892, janvier, janvier 1892; MC/ET/XXII/676
  - Minutes. 1892, février, février 1892; MC/ET/XXII/677
  - Minutes. 1892, 1er mars - 15 mars, 1er mars - 15 mars 1892; MC/ET/XXII/678
  - Minutes. 1892, 16 mars - 31 mars, 16 mars - 31 mars 1892; MC/ET/XXII/679
  - Minutes. 1892, 1er avril - 15 avril, 1er avril - 15 avril 1892; MC/ET/XXII/680
  - Minutes. 1892, 16 avril - 30 avril, 16 avril - 30 avril 1892; MC/ET/XXII/681
  - Minutes. 1892, mai, mai 1892; MC/ET/XXII/682
  - Minutes. 1892, juin, juin 1892; MC/ET/XXII/683
  - Minutes. 1892, juillet, juillet 1892; MC/ET/XXII/684
  - Minutes. 1892, août, août 1892; MC/ET/XXII/685
  - Minutes. 1892, septembre, septembre 1892; MC/ET/XXII/686
  - Minutes. 1892, octobre, octobre 1892; MC/ET/XXII/687
  - Minutes. 1892, novembre, novembre 1892; MC/ET/XXII/688
  - Minutes. 1892, décembre, décembre 1892; MC/ET/XXII/689
  - Minutes. 1893, 1er janvier - 15 janvier, 1er janvier - 15 janvier 1893; MC/ET/XXII/690
  - Minutes. 1893, 16 janvier - 31 janvier, 16 Janvier - 30 Janvier 1893; MC/ET/XXII/691
  - Minutes. 1893, février, février 1893; MC/ET/XXII/692
  - Minutes. 1893, mars, mars 1893; MC/ET/XXII/693
  - Minutes. 1893, avril, avril 1893; MC/ET/XXII/694
  - Minutes. 1893, mai, mai 1893; MC/ET/XXII/695
  - Minutes. 1893, juin, juin 1893; MC/ET/XXII/696
  - Minutes. 1893, juillet, juillet 1893; MC/ET/XXII/697
  - Minutes. 1893, août, août 1893; MC/ET/XXII/698
  - Minutes. 1893, septembre, septembre 1893; MC/ET/XXII/699
  - Minutes. 1893, octobre, octobre 1893; MC/ET/XXII/700
  - Minutes. 1893, novembre, novembre 1893; MC/ET/XXII/701
  - Minutes. 1893, décembre, décembre 1893; MC/ET/XXII/702
  - Minutes. 1894, janvier, janvier 1894; MC/ET/XXII/703
  - Minutes. 1894, février, février 1894; MC/ET/XXII/704
  - Minutes. 1894, mars - avril, mars - avril 1894; MC/ET/XXII/705
  - Minutes. 1894, mai, mai 1894; MC/ET/XXII/706
  - Minutes. 1894, juin, juin 1894; MC/ET/XXII/707
  - Minutes. 1894, juillet, juillet 1894; MC/ET/XXII/708
  - Minutes. 1894, août, août 1894; MC/ET/XXII/709
  - Minutes. 1894, septembre, septembre 1894; MC/ET/XXII/710
  - Minutes. 1894, octobre, octobre 1894; MC/ET/XXII/711
  - Minutes. 1894, novembre, novembre 1894; MC/ET/XXII/712
  - Minutes. 1894, décembre, décembre 1894; MC/ET/XXII/713
  - Minutes. 1895, janvier, janvier 1895; MC/ET/XXII/714
  - Minutes. 1895, février, février 1895; MC/ET/XXII/715
  - Minutes. 1895, mars, mars 1895; MC/ET/XXII/716
  - Minutes. 1895, avril, avril 1895; MC/ET/XXII/717
  - Minutes. 1895, mai, mai 1895; MC/ET/XXII/718
  - Minutes. 1895, juin, juin 1895; MC/ET/XXII/719
  - Minutes. 1895, juillet - septembre, juillet - septembre 1895; MC/ET/XXII/720
    Attention: les actes du mois de septembre ont été constatés manquants.
  - Minutes. 1895, octobre - novembre, octobre - novembre 1895; MC/ET/XXII/721
  - Minutes. 1895, décembre, décembre 1895; MC/ET/XXII/722
  - Minutes. 1896, janvier, janvier 1896; MC/ET/XXII/723
  - Minutes. 1896, février, février 1896; MC/ET/XXII/724
  - Minutes. 1896, mars, mars 1896; MC/ET/XXII/725
  - Minutes. 1896, avril, avril 1896; MC/ET/XXII/726
  - Minutes. 1896, mai, mai 1896; MC/ET/XXII/727
  - Minutes. 1896, juin, juin 1896; MC/ET/XXII/728
  - Minutes. 1896, juillet, juillet 1896; MC/ET/XXII/729
  - Minutes. 1896, août, août 1896; MC/ET/XXII/730
  - Minutes. 1896, septembre - octobre, septembre - octobre 1896; MC/ET/XXII/731
  - Minutes. 1896, novembre, novembre 1896; MC/ET/XXII/732
  - Minutes. 1896, décembre, décembre 1896; MC/ET/XXII/733
  - Minutes. 1897, janvier, janvier 1897; MC/ET/XXII/734
  - Minutes. 1897, 1er février - 4 mars, 1er février - 4 mars 1897; MC/ET/XXII/735
- Répertoires d'Octave François TROUSSELLE, 15 février 1862 - 4 mars 1897; MC/RE/XXII/22 - MC/RE/XXII/27
  - Répertoire. 1853, 1er août - 1863, 11 mars, 1er août 1853 - 11 mars 1863; MC/RE/XXII/22
    Répertoire des notaires Louis Guyon (1er août 1853 - 14 février 1862) et Octave François Trousselle (15 février 1862 - 11 mars 1863).
    Informations concernant le classement et la cotation:
    Le niveau inférieur de description, quand il existe, correspond aux mentions d'actes contenues dans le répertoire. Parmi celles-ci, certaines peuvent y être décrites, de manière plus ou moins détaillée. Pour consulter l'acte proprement dit, il convient de rechercher la cote au niveau des articles (registre ou liasse) des minutes du notaire (cote de type 'MC/ET').
  - Répertoire. 1863, 11 mars - 1869, 29 janvier, 11 mars 1863 - 29 janvier 1869; MC/RE/XXII/23
  - Répertoire. 1869, 30 janvier - 1875, 31 décembre, 30 janvier 1869 - 31 décembre 1875; MC/RE/XXII/24
  - Répertoire. 1876, 4 janvier - 1882, 10 janvier, 4 janvier 1876 - 10 janvier 1882; MC/RE/XXII/25
  - Répertoire. 1882, 11 janvier - 1891, 21 novembre, 11 janvier 1882 - 21 novembre 1891; MC/RE/XXII/26
  - Répertoire. 1891, 21 novembre - 1910, 21 février, 21 novembre 1891 - 21 février 1910; MC/RE/XXII/27
    Répertoire des notaires Octave François Trousselle (21 novembre 1891 - 4 mars 1897) et Louis André Cottenet (4 mars 1897 - 21 février 1910).